# 中期购买少数股东权益

提问人：咿呀娃娃 时间：2018-03-31 19:56:51
陈版，比如大陆的A公司在 9 月购买子公司的少数股权，少数股东损益是分段计算的，但因子公司是与母公司不一样的记账本位币， 9月份外币报表折算我要像计算少数股东损益一样考虑外币折算对少数股东的影响吗？

回答人：chenyiwei
需要。随着母公司和少数股东对该子公司的持股比例变化，其此前累积的外币折算差额等其他综合收益项目归属少数股东和母公司的份额也会有变化。
IAS 21.48C: On the partial disposal of a subsidiary that includes a foreign operation, the entity shall re-attribute the proportionate share of the cumulative amount of the exchange differences recognised in other comprehensive income to the non-controlling interests in that foreign operation. In any other partial disposal of a foreign operation the entity shall reclassify to profit or loss only the proportionate share of the cumulative amount of the exchange differences recognised in other comprehensive income. 中文翻译：在部分处置包含国外经营的子公司时，主体应该将其国外经营中相应比例的原确认在其他综合收益的累积汇兑差额重新归属为非控制性权益。在其他部分处置国外经营中，主体应将相应比例的确认在其他综合收益的累积汇兑差额重分类至损益。